【裁判字號】    96,交聲,2012
【裁判日期】    970512
【裁判案由】    交管條例聲異
【裁判全文】
臺灣板橋地方法院交通事件裁定        96年度交聲字第2012號
原處分機關  交通部公路總局臺中區監理所臺中市監理站
異  議  人  甲○○
上列受處分人即異議人因違反道路交通管理處罰條例案件，對於
交通部公路總局臺中區監理所台中市監理站於民國96年12月11日
以裁監稽違字第裁61-A00000000號違反道路交通管理事件裁決書
所為之處分，聲明異議，本院裁定如下：
    主    文
異議駁回。
    理    由
一、本件原處分意旨略以：異議人即受處分人甲○○駕駛車牌號
    碼2D-080號營業小客車，於民國96年10月20日21時36分許，
    在臺北市○○○路銅山街往北處，因闖越紅燈而違規，經臺
    北市政府警察局中正第一分局依違反道路交通管理處罰條例
    第53條第1 項規定，以北市警交大字第A00000000 號舉發通
    知單逕行舉發，嗣受處分人於應到案日期前提出申訴，經交
    通部公路總局台中區監理所台中市監理站（下稱原處分機關
    ）函請上揭舉發機關調查結果，仍認受處分人確有上開闖越
    紅燈之違規行為，乃依道路交通管理處罰條例第53條第1 項
    及同條例第63條（漏載第1 項第3 款）、違反道路交通管理
    事件統一裁罰基準表規定，以裁監稽違字第裁61-A00000000
     號裁處罰鍰新臺幣（下同）2,700 元，並記違規點數3 點
    等語。
二、異議意旨略以：異議人於上揭時、地，駕駛車號2D-080號營
    業小客車，行經臺北市○○○路、銅山街口前，方見變換黃
    燈，本欲通過，但仍立即剎車，因此停置於行車號誌前之斑
    馬線上，並未強行通過，待綠燈後再行通過，但因是停置在
    斑馬線上，故被拍攝成闖紅燈，但異議人確實並無闖紅燈，
    為此聲明異議，請求撤銷原處分云云。
三、按汽車駕駛人，行經有燈光號誌管制之交岔路口闖紅燈者，
    處1,800 元以上5,400 元以下罰鍰；汽車駕駛人有第53條情
    形者，除依原條款處罰鍰外，記違規點數3 點，道路交通管
    理處罰條例第53條第1 項、第63條第1 項第3 款分別定有明
    文規定。次按汽車駕駛人有闖紅燈之行為者，當場不能或不
    宜攔截製單舉發者，得逕行舉發；第1 項逕行舉發，應記明
    車輛牌照號碼、車型等可資辨明之資料，以汽車所有人為被
    通知人製單舉發，同條例第7 條之2 第1 項第1 款、第4 項
    亦分別有明文規定。又圓形紅燈，係用以指示駕駛人禁止通
    行，不得超越停止線或進入路口，為所有駕駛人一體適用，
    且駕駛人於面對之圓形紅色燈號已亮起仍超越停止線或進入
    路口，其違規之行為即已成立，屬對交通行政上法定禁止義
    務之違背，而應負行政罰科處之法律效果。
四、經查：
  (一)本件異議人即受處分人甲○○駕駛車牌號碼2D-080號營業小
    客車，於96年10月20日21時36分許，在臺北市○○○路、銅
    山街（往北），因闖越紅燈而違規，經原處分機關依道路交
    通管理處罰條例第53條第1 項、第63條第1 項第3 款裁罰2,
    70 0元，並記違規點數3 點等情，有臺北市政府警察局中正
    第一分局北市警交大字第A00000000 號舉發違反道路交通管
    理事件通知單、交通部公路總局台中區監理所台中市監理站
    裁監稽違字第裁61-A00000000號裁決書、臺北市政府警察局
    中正第一分局96年11月20日北市警中正一分交字第09634491
    700號書函影本各1 份及舉發違規採證照片2 張在卷可憑。
  (二)異議人雖以前詞置辯，然核諸卷附採證照片，異議人所有車
    牌號碼2D-080號營業小客車行經該交岔路口，於行車管制號
    誌已轉換成紅燈1. 16 秒（如採證照片顯示Red1 001.16）
    ，該車未依規定煞停，並已駛越停止線，經線圈感應，啟動
    電腦判讀為闖紅燈而拍照，此時尚未測出汽車之時速，再依
    採證第2 張相片，則係於行車管制號誌已轉換成紅燈2.16秒
    （如採證照片顯示Red1 002.16） 時，經電腦偵測異議人仍
    駕車以時速50公里向前行駛（如採證照片顯示50㎞/ ｈ），
    並駛越行人穿越道而進入系爭交岔路口，致車輪壓觸感應線
    圈，而為自動採證照相儀器採證拍照。是本件異議人於紅燈
    亮後2.16秒之情況下，仍以時速50公里之速度持續行駛超越
    停止線，並進入路口，因而遭連續照相2 幀後逕行舉發甚明
    ，且其既已超越停止線並進入路口，核屬闖越紅燈無誤，其
    辯稱為避免搶黃燈，已緊急煞車因而停在行人穿越道上，但
    並無闖越紅燈，亦無闖越紅燈之意思云云，與採證相片所示
    客觀事證未合，容屬事後飾卸之語，核無足取。是本件受處
    分人之闖越紅燈違規事證明確，原處分機關據以援引前揭規
    定，逕行舉發後予以裁處，自無不合。
五、綜上所述，本件異議人於上開時間，駕駛車號2D-080號營業
    小客車，於行經設有燈光號誌管制之臺北市○○○路、銅山
    街口處，有闖越紅燈行駛之違規事實既可認定，則原處分機
    關，依道路交通管理處罰條例第53條第1 項、同條例第63條
    第1 項第3 款及違反道路交通管理事件統一裁罰基準表規定
    等規定，裁處異議人罰鍰2,700 元，並記違規點數3 點，於
    法即無不當，從而，異議人之異議為無理由，應予駁回。
據上論斷，應依道路交通案件處理辦法第19條，裁定如主文。
中    華    民    國    97    年    5     月    12    日
                   交通法庭   法  官  邱景芬
以上正本證明與原本無異。
如不服本裁定，應於送達後5日內，向本院提出抗告狀。
                              書記官  曾千庭
中    華    民    國    97    年    5     月    12    日


司法院資訊處製作；財團法人民間司法改革基金會備份。
